【裁判字號】    99,訴,549
【裁判日期】    990824
【裁判案由】    違反毒品危害防制條例等
【裁判全文】
臺灣屏東地方法院刑事判決               99年度訴字第549號
公  訴  人  臺灣屏東地方法院檢察署檢察官
被      告  甲○○
指定辯護人  陳炳彰律師
上列被告因違反毒品危害防制條例等案件，經檢察官提起公訴（
99年度偵字第838 號），本院判決如下：
    主  文
甲○○犯如附表一所示之陸罪，各處如附表一主文欄所示之刑。
應執行有期徒刑拾伍年，扣案之武士刀壹把及未扣案之門號0000
-000000 號行動電話壹支（不含SIM 卡）、門號0000-000000 號
行動電話壹支（不含SIM 卡），暨未扣案之犯販賣第一級未遂、
販賣第二級毒品等罪所得新臺幣共參仟柒佰元，均沒收；未扣案
之門號0000-000000 號行動電話壹支（不含SIM 卡）、門號0000
-000000 號行動電話壹支（不含SIM 卡），如全部或一部不能沒
收時，應追徵其價額；未扣案之犯販賣第一級未遂、販賣第二級
毒品等罪所得新臺幣共參仟柒佰元，如全部或一部不能沒收時，
以其財產抵償之。
    事  實
一、甲○○前於民國94年間，因妨害兵役治罪條例案件，經本院
    以95年簡字第289 號判處有期徒刑3 月確定，於95年6 月12
    日入監執行，並於95年6 月13日因有期徒刑刑易科罰金執行
    完畢。詎不知悔改，明知海洛因、甲基安非他命分別為毒品
    危害防制條例第2 條第2 項第1 款、第2 款所列之第一級、
    第二級毒品，不得販賣或持有，竟意圖營利，先後基於販賣
    第一級毒品海洛因、第二級毒品甲基安非他命之犯意：
（一）經江玉霞於98年7 月18日上午7 時54分許，持門號0000-0
      00000 號行動電話撥打登記為劉俊清所有、由甲○○使用
      之門號0000-000000 號行動電話，向甲○○表示以新臺幣
      （下同）500 元之代價購買甲基安非他命1 包，甲○○旋
      即駕駛所承租車牌號碼不詳之汽車，前往屏東縣恆春鎮○
      ○路龍泉國小正門前，在該處交付甲基安非他命1 包與江
      玉霞，並向江玉霞收取對價500 元。
（二）經江玉霞於98年7 月20日上午9 時9 分許，持門號0000-0
      00000 號行動電話撥打登記前揭甲○○使用之行動電話，
      向甲○○表示以700 元之代價購買甲基安非他命1 包，甲
      ○○旋即駕駛前揭承租之汽車，前往屏東縣恆春鎮小南便
      當店附近，於同日上午9 時16分許不久後，在該處交付甲
      基安非他命1 包與江玉霞，並收取對價700 元。
（三）經呂貴勇於98年8 月7 日凌晨2 時4 分許，持門號0000-0
      00000 號行動電話撥打登記為統一超商股份有限公司所有
      、經呂幸明申請、由甲○○使用之門號0000-000000 號行
      動電話，向甲○○表示以500 元之代價購買海洛因1 包，
      經甲○○應允後，呂貴勇遂騎乘腳踏車前往屏東縣恆春鎮
      ○○路123 號之1 甲○○住處，於約同日凌晨3 時19分許
      抵達上址住處後，因見甲○○提供之海洛因數量不足，故
      未收受，僅先行交付用以購買海洛因之價金1,000 元，要
      求甲○○日後補足海洛因數量再行交付；而之後甲○○因
      故未能交付海洛因與呂貴勇收受而未遂。
（四）經江玉霞於98年8 月9 日晚上11時26分許（起訴書誤載為
      98年8 月10日晚上11時26分許），持門號0000-000000 號
      行動電話撥打門號0000-000000 號行動電話，聯絡甲○○
      表示以500 元之代價購買甲基安非他命1 包，甲○○應允
      後便駕駛前揭承租之汽車，前往屏東縣恆春鎮○○路觀音
      廟，並於98年8 月10日凌晨0 時14分許（起訴書誤載為98
      年8 月11日凌晨0 時14分許），持所使用門號0000-00000
      0 號行動電話聯絡江玉霞確認交易地點後，乃在上開廟前
      ，交付甲基安非他命1 包與江玉霞，並收取對價500 元。
（五）經吳貞一於98年8 月10日下午1 時38分許，使用門號0000
      -000000 號行動電話撥打門號0000-000000 號行動電話，
      向甲○○表示購買甲基安非他命，甲○○應允後隨即駕駛
      前揭承租之汽車，前往屏東縣恆春鎮黃家肉包店，並於同
      日下午1 時53分許，使用門號0000-000000 號行動電話聯
      絡吳貞一確認交易地點，不久後，便在上開肉包店附近，
      交付甲基安非他命1 包與吳貞一，並向吳貞一收取對價1,
      000 元。
二、甲○○明知武士刀係槍砲彈藥刀械管制條例第4 條第1 項第
    3 款所稱之刀械，依同條例第6 條規定，非經主管機關許可
    ，不得持有，竟基於持有武士刀之犯意，於98年8 月底某時
    ，在高雄縣鳳山市○○路2 巷1 之27號蔡振錕住處，經蔡振
    錕表示贈與武士刀1 把（刀刃長68公分、刀柄長20.5公分、
    單刃開鋒、手把可供雙手握用，起訴書誤載為「刀刃長約35
    公分，刀刃開鋒，刀柄長約15公分」，至蔡振錕涉嫌違反槍
    砲彈藥刀械管制條例部分，現另案由臺灣高雄地方法院檢察
    署檢察官偵查中），便收受該武士刀而持有之。嗣於98 年9
    月8 日，警方持搜索票前往甲○○住處執行搜索，甲○○駕
    駛蔡振錕向長欣租賃有限公司租用之車牌號碼1356-PB 號自
    用小客車逃逸（起訴書誤載車牌號碼為1359-PB 號）；其後
    ，警方於同日晚上8 時30分許，在屏東縣佳冬鄉○○○路68
    巷35號前空地，發現上開車牌號碼1356-PB 號自用小客車停
    放該處，乃於翌日上午10時，會同長欣租賃股份有限公司負
    責人許家瑋，前往上述空地開啟該車，在其內扣得前揭武士
    刀1 把，因而查獲上情。
三、案經行政院海岸巡防署海岸巡防總局南部地區巡防局、臺南
    市政府警察第一分局報告臺灣屏東地方法院檢察署檢察官偵
    查起訴。
    理  由
壹、證據能力部分：
    按被告以外之人於審判外之陳述，雖不符刑事訴訟法第159
    條之1 至第159 條之4 之規定，而經當事人於審判程序同意
    作為證據，法院審酌該言詞陳述或書面陳述作成時之情況，
    認為適當者，亦得為證據。當事人、代理人或辯護人於法院
    調查時知有第159 條第1 項不得為證據之情形，而未於言詞
    辯論終結前聲明異議者，視為有前項之同意，同法第159 條
    之5 第1 項、第2 項定有明文。立法意旨在於傳聞證據未經
    當事人之反對詰問予以核實，原則上先予排除，惟若當事人
    已放棄反對詰問權，於審判程序中表明同意該等傳聞證據可
    作為證據，基於尊重當事人對傳聞證據之處分權，及證據資
    料愈豐富，愈有助於真實發見之理念，且強化言詞辯論主義
    ，使訴訟程序得以順暢進行，上開傳聞證據亦均具有證據能
    力。查本案據以認定被告犯罪事實存否之被告以外之人之言
    詞或書面陳述，被告、辯護人及檢察官於本院審理時，或均
    同意作為證據，或於本院言詞辯論終結前，均未聲明異議，
    而本院審酌該言詞陳述及書面陳述作成之情況，未見有何不
    適當之情形，故依前開規定，均得為證據。
貳、實體部分：
一、上開犯罪事實，業據被告甲○○於本院審理中坦白承認（參
    本院卷第63頁背面、第66至67頁），核與證人江玉霞、呂貴
    勇、吳貞一、許家瑋、蔡振錕等人各於警詢及偵查中所證之
    情節相符（分別見警卷第2 至4 、9 至10、14、18至20頁，
    偵卷一第26、44至47頁，偵卷二第72至73、139 至142 、16
    9 至172 頁）；此外，並有照片、搜索扣押筆錄、扣押物品
    目錄表、如附表二所示各該門號之通話內容譯文、通聯調閱
    查詢單、臺南市政府警察局98年9 月21日南市警保民字第09
    850313820 號鑑定函文及所附臺南市政府警察局刀械鑑驗小
    組工作紀錄表、高雄市立凱旋醫院濫用藥物尿液檢驗報告、
    小客車租賃定型化契約書、車籍查詢基本資料詳細畫面等在
    卷足資佐證（見警卷第7 、20至28、41至54、66、73頁）。
    綜上所述，足認被告之自白核與事實相符，本件事證明確，
    其上開犯行，均堪認定，應依法論科。
二、按行為後法律有變更者，適用行為時之法律，但行為後之法
    律有利於行為人者，適用最有利於行為人之法律，刑法第2
    條第1 項定有明文。被告行為後，毒品危害防制條例於98年
    5 月20日修正公布，並自公布後6 個月施行，茲就相關條文
    分述比較如下：
（一）被告行為時之毒品危害防制條例第4 條第1 項、第2 項分
      別規定：「製造、運輸、販賣第一級毒品者，處死刑或無
      期徒刑；處無期徒刑者，得併科新臺幣一千萬元以下罰金
      」、「製造、運輸、販賣第二級毒品者，處無期徒刑或七
      年以上有期徒刑，得併科新臺幣七百萬元以下罰金」、而
      修正施行後則各規定：「製造、運輸、販賣第一級毒品者
      ，處死刑或無期徒刑；處無期徒刑者，得併科新臺幣二千
      萬元以下罰金」、「製造、運輸、販賣第二級毒品者，處
      無期徒刑或七年以上有期徒刑，得併科新臺幣一千萬元以
      下罰金」，均已將得併科之罰金數額提高，應以被告行為
      時之規定即適用修正施行前之毒品危害防制條例第4 條第
      1 項、第2 項規定，對之較為有利。
（二）被告行為後，毒品危害防制條例第17條增列第2 項規定：
      「犯第四條至第八條之罪於偵查及審判中均自白者，減輕
      其刑」，即對於「犯第四條至第八條之罪於偵查及審判中
      均自白者」，增列減輕其刑之規定。又修正後毒品危害防
      制條例第17條第2 項規定係指偵查及審判中均有自白犯罪
      而言，故於偵查及審判中縱曾否認犯罪，然僅須各有1 次
      以上自白，即符合上開減輕其刑之規定。又自白乃對自己
      之犯罪事實全部或主要部分為肯定供述之謂，係對於犯罪
      之社會事實有所承認；縱時日、處所、行為態樣等非構成
      犯罪事實之要素略有不符，或同時另有主張或辯解，乃其
      辯護權之行使，仍均不失為自白（最高法院98年度台上字
      第7231號、99年度台上字第4291號、99年度台上字第4735
      號等判決意旨參照）。查本件被告固曾否認犯行，然其前
      於偵查中供述：於98年7 月18日上午，在龍泉國小，伊將
      取自綽號「諾仔」之人之甲基安非他命交付江玉霞，江玉
      霞則交付伊500 元；又江玉霞所述曾於98年7 月20日，在
      屏東縣恆春鎮小南便當店前，向伊購買700 元之甲基安非
      他命，以及於98年8 月10日凌晨0 時許，在屏東縣恆春鎮
      ○○路觀音廟，向伊購買500 元甲基安非他命等節，均屬
      實情；另伊曾在黃家肉包店附近，在車內交付甲基安非他
      命與吳貞一，並收取1,000 元；伊為呂貴勇購買海洛因、
      提供海洛因與之，係因呂貴勇時會貸款與伊，伊亦可因而
      圖得無償獲取海洛因施用之好處等語明確（見偵卷一第14
      至16頁、本院99年度聲羈字第114 號卷第5 頁），已見其
      於偵查中就事實欄一（一）至（二）、（四）至（五）等
      部分之事實，均坦承交付甲基安非他命，並收取價金之經
      過；關於事實欄一（三）部分，亦坦認可因交付海洛因與
      呂貴勇，而獲有利益等情，足認係自白其販賣第一級毒品
      海洛因之營利意圖。準此，應認被告於偵查中對於如附表
      一編號1 至5 所示各罪均曾自白；而其於本院審理中對於
      檢察官起訴之犯罪事實，全部坦承無訛（參本院卷第63頁
      背面），即其於本院審理中業已自白，甚為明確。職此，
      被告於偵查及審判中之歷次陳述，各有1 次以上之自白，
      與修正後毒品危害防制條例第17條第2 項減輕其刑規定之
      要件合致，而有適用；是此部分對被告而言，修正前之毒
      品危害防制條例，並非較為有利。
（三）依上開比較結果，因整體適用修正後毒品危害防制條例第
      4 條第1 項、第2 項、第17條第2 項等規定，經依刑法第
      64條第2 項、第65條第2 項、第67條規定為刑之減輕，則
      所得量處之主刑種類、重輕，依刑法第35條規定，修正前
      之毒品危害防制條例對於被告未較為有利。故本件應依刑
      法第2 條第1 項但書規定，適用修正後毒品危害防制條例
      規定論科。
三、論罪科刑部分：
（一）查海洛因、甲基安非他命分別為毒品危害防制條例第2 條
      第2 項第1 款、第2 款所列之第一級、第二級毒品；又槍
      砲彈藥刀械管制條例第4 條第3 款所列之刀械，依同條例
      第6 條規定，非經主管機關許可，不得持有。被告先後分
      別販賣上開毒品，核其如事實欄一（一）至（二）、（四
      ）至（五）等部分所為，係犯毒品危害防制條例第4 條第
      2 項之販賣第二級毒品罪。其如事實欄一（三）所示行為
      ，則係犯毒品危害防制條例第4 條第6 項、第1 項之販賣
      第一級毒品未遂罪。被告如事實欄二所示行為，核係犯槍
      砲彈藥刀械管制條例第14條第3 項之未經許可，持有刀械
      罪。
（二）按刑事上販賣罪之完成，與民事上買賣契約之成立，二者
      之概念尚有不同。在民事上，買賣雙方就買賣標的物與價
      金等買賣要件之意思表示一致，其買賣契約固已成立。然
      刑事上之販賣行為，則須以營利為目的，將標的物販入或
      賣出，有一於此，其犯罪行為始為完成，苟行為人尚未將
      標的物販入或賣出，即難謂其販賣行為已屬完成。而所謂
      賣出，自應以標的物已否交付為斷，苟標的物已交付，縱
      買賣價金尚未給付，仍應論以販賣既遂罪；反之，如標的
      物尚未交付，縱行為人已收受價金，仍難謂其販賣行為已
      屬完成（最高法院88年度台上字第3760號判決意旨參照）
      。查呂貴勇於98年8 月7 日凌晨2 時4 分許，致電被告表
      示購買海洛因後，隨即騎乘腳踏車前往被告住處，於約同
      日凌晨3 時19分許抵達；被告於上開期間2 次與呂貴勇通
      話時所使用之基地台位址均相同，係位在鄰近其住處之屏
      東縣恆春鎮○○路122 號，有渠等通話內容譯文表在卷可
      證（見警卷第37頁），且期間未見被告與其他人之通話紀
      錄，可徵無從證明被告應允出售海洛因與呂貴勇後，曾前
      往他處，另向他人販入海洛因；參以呂貴勇接受採尿檢驗
      結果呈嗎啡陰性反應，有高雄市立凱旋醫院濫用藥物尿液
      檢驗報告附卷可參（見警卷第67頁）；又被告曾於98、99
      年間，因數次施用第一級毒品，經檢察官先後以98年度毒
      偵字第1373號、第1774號、99年度毒偵字第136 號，分別
      提起公訴，亦有臺灣高等法院被告前案紀錄表在卷可證，
      足見被告染有施用海洛因之惡習，應有購入海洛因供己施
      用之需求；復佐諸其因所提供與呂貴勇之海洛因數量甚微
      ，而遭拒絕收受，即不能排除被告購入上開預計交付呂貴
      勇之海洛因時，原係欲供自己施用之可能，始會於呂貴勇
      表示購買之際，已所剩無多；堪認本件並無證據證明被告
      於應允呂貴勇購買海洛因之要求後，有意圖營利，而向他
      人販入海洛因之行為。又被告固因呂貴勇對之表示購買海
      洛因後，基於營利之意圖而應允出售，然經呂貴勇以數量
      不足為由拒絕收受，僅與被告約定日後補足，即先行交付
      被告1,000 元價金等情，業據證人呂貴勇於偵查中證述明
      確（見偵卷二第72至73頁）；復觀諸被告於本院審理中供
      述：因事後伊多在高雄地區活動，故無機會補交海洛因與
      呂貴勇等語（參本院卷第66頁背面），足認被告尚未交付
      標的物即海洛因與呂貴勇甚明，揆諸上開判決意旨，本件
      被告販賣第一級毒品海洛因之犯行，因未完成交付海洛因
      而屬未遂。檢察官認係被告此部分犯行已達既遂階段，容
      有誤會，惟此尚毋庸變更起訴法條。
（三）被告各次販賣海洛因、甲基安非他命之前持有各該毒品之
      低度行為，業分別為販賣海洛因未遂、販賣甲基安非他命
      之等高度行為所吸收，均不另論罪。被告如附表一所示犯
      行，犯意各別，時地互異，應予分論併罰。被告曾因妨害
      兵役治罪條例案件，經本院以95年簡字第289 號判處有期
      徒刑3 月確定，於95年6 月12日入監執行，並於95年6 月
      13 日 因有期徒刑刑易科罰金執行完畢，有臺灣高等法院
      被告前案紀錄表在卷可參，其受有期徒刑執行完畢後，5
      年以內故意再犯本件有期徒刑以上之各罪，為累犯，除附
      表一編號1 至2 、4 至5 部分之無期徒刑及附表一編號3
      部分之死刑、無期徒刑，均不得加重外，應均依刑法第47
      條第1 項規定，分別加重其刑。被告雖已著手販賣第一級
      毒品行為之實施，然未能交付海洛因而屬未遂，爰就其販
      賣第一級毒品未遂罪部分，依刑法第25條第2 項規定，減
      輕其刑，並依法先加後減之。又關於如附表一編號1 至5
      所示之罪，被告於偵查及審判中均自白，業如前述，故均
      依毒品危害防制條例第17條第2 項規定，各減輕其刑，並
      就如附表一編號1 至2 、4 至5 所示販賣第二級毒品罪除
      無期徒刑以外之部分，依法先加後減之；另就如附表一編
      號3 所示販賣第一級毒品未遂罪部分，依法遞減之。
（四）爰審酌被告明知海洛因、甲基安非他命分屬第一級、第二
      級毒品，施用者容易上癮而戒除不易，除危害人體健康，
      更破壞國家社會秩序，竟仍販賣上開毒品，且其持有武士
      刀之舉，對於社會治安亦造成威脅，所為誠屬不該；惟考
      量其犯後坦承全部犯行，態度容可，販賣第一級毒品未遂
      罪部分，因尚未交付海洛因，對於社會所造成之危害並未
      擴大，另其各次販賣甲基安非他命所得均非鉅額，相較於
      長期大量販賣毒品之毒梟所販入賣出之毒品動輒以公斤計
      算之情況而言，被告惡性並非至為重大，所為無非起於一
      時貪念，規模亦屬有限，又其持有武士刀之時間猶非甚久
      ，及其犯罪動機、目的、手段、生活狀況、品行、智識程
      度等一切情狀，分別量處如主文所示之刑，並定其應執行
      之刑。而刑法第59條之酌減其刑，必須犯罪另有特殊之原
      因與環境等情狀，在客觀上足以引起一般之同情，認為確
      可憫恕，且即予宣告法定最低度之刑，猶嫌過重者，始有
      其適用，被告並未陳述有何可憫恕之情，且其於未及1 月
      之短時間內，犯販賣第一級毒品未遂、販賣第二級毒品等
      罪之次數合計多達5 次，且販賣毒品之對象非僅一人，尚
      難引起一般同情，爰不依刑法第59條規定，酌減其刑，附
      此敘明。
（五）被告持以聯絡販賣毒品對象之行動電話共2 支，均為被告
      所有，業據被告於本院羈押訊問程序中供陳明確（參本院
      卷第15頁背面），其分別使用門號0000-000000 號行動電
      話犯如附表一編號1 至2 所示之罪，使用門號0000-00000
      0 號行動電話犯如附表一編號3 至5 所示之罪，亦有附表
      二所示通話譯文資料在卷可證，上開行動電話2 支雖未扣
      案，然無證據證明業已滅失，均應依毒品危害防制條例第
      19條第1 項前段規定，於各該犯行所處主刑後諭知沒收，
      如全部或一部不能沒收時，應追徵其價額。至上開門號因
      分別登記為劉俊清及統一超商股份有限公司所有，有各該
      門號登記資料在卷可佐（參本院卷第36頁），是各該門號
      SIM 卡應非被告所有，爰不併為沒收之宣告。再被告如附
      表一編號1 至5 所示之販賣第一級毒品未遂、販賣第二級
      毒品等罪所得之價款各為500 元、700 元、1,000 元、50
      0 元、1,000 元，上開款項雖未扣案，然既經被告收取，
      且不能證明業已滅失，均應依同條例第19條第1 項規定，
      於被告所犯各該罪名項下，分別宣告沒收，如全部或一部
      不能沒收時，以其財產抵償之。另扣案之武士刀1 把，屬
      違禁物，應依刑法第38條第1 項第1 款規定諭知沒收。另
      被告前往其住處以外之地點交付第二級毒品時所駕駛車牌
      號碼不詳之汽車，固為其犯販賣第二級毒品罪所示用之交
      通工具，然因該車車牌號碼不詳，且被告供述：駕駛前往
      交付甲基安非他命之汽車，非蔡振錕租用之車牌號碼1356
      -PB 號自用小客車，而係之前伊所租用等語在案（參本院
      卷第45頁背面）；是以，因無證據證明被告犯販賣第二級
      毒品罪所使用之汽車為其所有，故不併為沒收之宣告。
據上論斷，應依刑事訴訟法第299 條第1 項前段，毒品危害防制
條例第4 條第6 項、第1 項、第2 項、第17條第2 項、第19條第
1 項，槍砲彈藥刀械管制條例第14條第3 項，刑法第2 條第1 項
但書、第11條、第47條第1 項、第25條第2 項、第51條第5 款、
第9 款、第38條第1 項第1 款，判決如主文。
本案經檢察官潘國威到庭執行職務。
中    華    民    國    99    年    8     月    24    日
                  刑事第三庭  審判長法  官  邱明弘
                                    法  官  陳怡先
                                    法  官  戴韻玲
以上正本證明與原本無異。
如不服本判決應於收受判決後10日內向本院提出上訴書狀，並應
敘述具體理由；其未敘述上訴理由者，應於上訴期間屆滿後20日
內向本院補提理由書（均須按他造當事人之人數附繕本）「切勿
逕送上級法院」。
中    華    民    國    99    年    8     月    24    日
                                    書記官  張語恬
附錄法條：
毒品危害防制條例第4 條第1 項、第2 項、第6 項
製造、運輸、販賣第一級毒品者，處死刑或無期徒刑；處無期徒
刑者，得併科新臺幣 2 千萬元以下罰金。
製造、運輸、販賣第二級毒品者，處無期徒刑或 7 年以上有期
徒刑，得併科新臺幣 1 千萬元以下罰金。
製造、運輸、販賣第三級毒品者，處 5 年以上有期徒刑，得併
科新臺幣 7 百萬元以下罰金。
製造、運輸、販賣第四級毒品者，處 3 年以上 10 年以下有期
徒刑，得併科新臺幣 3 百萬元以下罰金。
製造、運輸、販賣專供製造或施用毒品之器具者，處 1 年以上
7 年以下有期徒刑，得併科新臺幣 1 百萬元以下罰金。
前五項之未遂犯罰之。
槍砲彈藥刀械管制條例第14條第3項
未經許可，製造、販賣或運輸刀械者，處 3 年以下有期徒刑，
併科新台幣100 萬元以下罰金。
意圖供自己或他人犯罪之用，而犯前項之罪者，處 6 月以上 5
年以下有期徒刑，併科新台幣 300 萬元以下罰金。
未經許可，持有或意圖販賣而陳列刀械者，處 1 年以下有期徒
刑、拘役或新台幣 50 萬元以下罰金。
第 1 項及第 2 項之未遂犯罰之。
附表一：
┌──┬────┬────────────────────┐
│編號│犯罪事實│主文                                    │
├──┼────┼────────────────────┤
│ 1  │事實欄一│販賣第二級毒品，累犯，處有期徒刑參年捌月│
│    │（一）  │，未扣案之門號0000-000000 號行動電話壹支│
│    │        │（不含SIM 卡）沒收之，如全部或一部不能沒│
│    │        │收時，應追徵其價額；未扣案之犯販賣第二級│
│    │        │毒品罪所得新臺幣伍佰元沒收之，如全部或一│
│    │        │部不能沒收時，以其財產抵償之。          │
├──┼────┼────────────────────┤
│ 2  │事實欄一│販賣第二級毒品，累犯，處有期徒刑參年捌月│
│    │（二）  │，未扣案之門號0000-000000 號行動電話壹支│
│    │        │（不含SIM 卡）沒收之，如全部或一部不能沒│
│    │        │收時，應追徵其價額；未扣案之犯販賣第二級│
│    │        │毒品罪所得新臺幣柒佰元沒收之，如全部或一│
│    │        │部不能沒收時，以其財產抵償之。          │
├──┼────┼────────────────────┤
│ 3  │事實欄一│販賣第一級毒品未遂，累犯，處有期徒刑玖年│
│    │（三）  │，未扣案之門號0000-000000 號行動電話壹支│
│    │        │（不含SIM 卡）沒收之，如全部或一部不能沒│
│    │        │收時，應追徵其價額；未扣案之犯販賣第一級│
│    │        │毒品未遂罪所得新臺幣壹仟元沒收之，如全部│
│    │        │或一部不能沒收時，以其財產抵償之。      │
├──┼────┼────────────────────┤
│ 4  │事實欄一│販賣第二級毒品，累犯，處有期徒刑參年捌月│
│    │（四）  │，未扣案之門號0000-000000 號行動電話壹支│
│    │        │（不含SIM 卡）沒收之，如全部或一部不能沒│
│    │        │收時，應追徵其價額；未扣案之犯販賣第二級│
│    │        │毒品罪所得新臺幣伍佰元沒收之，如全部或一│
│    │        │部不能沒收時，以其財產抵償之。          │
├──┼────┼────────────────────┤
│ 5  │事實欄一│販賣第二級毒品，累犯，處有期徒刑參年捌月│
│    │（五）  │，未扣案之門號0000-000000 號行動電話壹支│
│    │        │（不含SIM 卡）沒收之，如全部或一部不能沒│
│    │        │收時，應追徵其價額；未扣案之犯販賣第二級│
│    │        │毒品罪所得新臺幣壹仟元沒收之，如全部或一│
│    │        │部不能沒收時，以其財產抵償之。          │
├──┼────┼────────────────────┤
│ 6  │事實欄二│犯非法持有刀械罪，累犯，處有期徒刑參月，│
│    │        │扣案之武士刀壹把沒收。                  │
└──┴────┴────────────────────┘
附表二
┌─┬────┬────┬───┬───┬─────────────────────────────┬──┐
│編│對應之  │通話起始│發話門│受話門│對話內容                                                  │譯文│
│號│犯罪事實│時間    │號及使│號及使│                                                          │出處│
│  │        │        │用人  │用人  │                                                          │    │
│  │        │        │（A） │（B） │                                                          │    │
├─┼────┼────┼───┼───┼─────────────────────────────┼──┤
│1 │事實欄一│於98年7 │0987- │0954- │B ：喂。                                                  │警卷│
│  │（一）  │月18日上│855057│070579│A ：喂。                                                  │第30│
│  │        │午7 時54│江玉霞│甲○○│B ：嗯 。                                                 │頁  │
│  │        │分27秒許│      │      │A ：你真的要去呀。                                        │    │
│  │        │        │      │      │B ：對呀                                                  │    │
│  │        │        │      │      │A ：喔？，好呀，要不然你幫我弄那個來，弄5 來。            │    │
│  │        │        │      │      │B ：好啦。                                                │    │
│  │        │        │      │      │A ：你要拿球給我，我沒有球耶。                            │    │
│  │        │        │      │      │B ：好啦。                                                │    │
│  │        │        │      │      │A ：好。                                                  │    │
├─┼────┼────┼───┼───┼─────────────────────────────┼──┤
│2 │事實欄一│於98年7 │0987- │0954- │A ：喂，你要去哪裡。                                      │警卷│
│  │（二）  │月20日上│855057│070579│B ：我要去大公。                                          │第31│
│  │        │午9 時9 │江玉霞│甲○○│A ：要大公喔，我現在要出去恆春。                          │頁  │
│  │        │分26秒許│      │      │B ：嘿。                                                  │    │
│  │        │        │      │      │A ：這樣我們路上會遇到嗎。                                │    │
│  │        │        │      │      │B ：你騎天鵝湖那一條。                                    │    │
│  │        │        │      │      │A ：喔，要騎那一條。                                      │    │
│  │        │        │      │      │B ：嗯。                                                  │    │
│  │        │        │      │      │A ：喂，我要拿7 ... ，那東西好嗎。                        │    │
│  │        │        │      │      │B ：讚啦。                                                │    │
│  │        │        │      │      │A ：好喔，和上次不一樣喔。                                │    │
│  │        │        │      │      │B ：不一樣。                                              │    │
│  │        │        │      │      │A ：好阿，那就7 。                                        │    │
│  │        │        │      │      │B ：好。                                                  │    │
│  │        ├────┼───┼───┼─────────────────────────────┤    │
│  │        │於98年7 │0954- │0987- │A ：你在哪裡。                                            │    │
│  │        │月20日上│070579│855057│B ：我有看到你的車跟我叭了，我回頭了，你現在哪呢。        │    │
│  │        │午9 時16│甲○○│江玉霞│A ：好啦                                                  │    │
│  │        │分22秒許│      │      │                                                          │    │
├─┼────┼────┼───┼───┼─────────────────────────────┼──┤
│3 │事實欄一│於98年8 │0916- │0916- │A ：我要500 。                                            │警卷│
│  │（三）  │月7 日凌│829613│722412│B ：好。                                                  │第37│
│  │        │晨2 時4 │呂貴勇│甲○○│                                                          │頁  │
│  │        │分27秒許│      │      │                                                          │    │
│  │        ├────┼───┼───┼─────────────────────────────┤    │
│  │        │於98年8 │0916- │0916- │A ：在家啊。                                              │    │
│  │        │月7日 凌│722412│829613│B ：我到了。                                              │    │
│  │        │晨3 時19│甲○○│呂貴勇│A ：好。                                                  │    │
│  │        │分20秒許│      │      │                                                          │    │
├─┼────┼────┼───┼───┼─────────────────────────────┼──┤
│4 │事實欄一│於98年8 │0987- │0916- │B ：喂...要怎樣？                                         │警卷│
│  │（四）  │月9 日晚│855057│722412│A ：你回來了喔？跟昨天的一樣的喔？有一樣嗎？漂亮嗎？好嗎？│第36│
│  │        │上11時32│江玉霞│甲○○│B ：好。                                                  │頁  │
│  │        │分32秒許│      │      │A ：嗯。                                                  │    │
│  │        │        │      │      │B ：那1、2、3、4、5...喔。                                │    │
│  │        │        │      │      │A ：嗯。                                                  │    │
│  │        │        │      │      │B ：好。                                                  │    │
│  │        ├────┼───┼───┼─────────────────────────────┤    │
│  │        │於98年8 │0916- │0987- │A ：你在哪裡。                                            │    │
│  │        │月10日凌│722412│855057│B ：我在家裡，你在哪裡。                                  │    │
│  │        │晨0 時14│甲○○│江玉霞│A ：我在XX這邊。                                          │    │
│  │        │分34秒許│      │      │B ：好，你繞到我們大廟那邊過來，我走過去。                │    │
│  │        │        │      │      │A ：好。                                                  │    │
├─┼────┼────┼───┼───┼─────────────────────────────┼──┤
│5 │事實欄一│於98年8 │0980- │0916- │B ：喂。                                                  │警卷│
│  │（五）  │月10日下│910479│722412│A ：你現在要出來喔。                                      │第38│
│  │        │午1 時38│吳貞一│甲○○│B ：嘿。                                                  │頁  │
│  │        │分7 秒許│      │      │A ：琪仔... 弄漂亮一些啦，現在都要固定找你了。            │    │
│  │        │        │      │      │B ：一樣這樣啦，我沒有給你們動手腳啦。                    │    │
│  │        │        │      │      │A ：OK啦。                                                │    │
│  │        ├────┼───┼───┼─────────────────────────────┤    │
│  │        │於98年8 │0916- │0980- │A ：我在最後面這邊加油，快點。                            │    │
│  │        │月10日下│722412│910479│B ：你轉出來，我站在前面這邊，黃家肉包前面。              │    │
│  │        │午1 時53│甲○○│吳貞一│A ：我在加油啦。                                          │    │
│  │        │分46秒許│      │      │B ：你加好再轉過來。                                      │    │
│  │        │        │      │      │A ：好。                                                  │    │
└─┴────┴────┴───┴───┴─────────────────────────────┴──┘

司法院資訊處製作；財團法人民間司法改革基金會備份。
